【裁判字號】    95,上易,457
【裁判日期】    950629
【裁判案由】    竊盜
【裁判全文】
臺灣高等法院臺中分院刑事判決         95年度上易字第457號
上  訴  人
即  被  告  丙○○
                      樓之1
                    （現在臺灣臺中監獄執行中）
上列上訴人因竊盜案件，不服臺灣臺中地方法院95年度易字第13
5號中華民國95年3月3日第一審判決（起訴案號：臺灣臺中地方
法院檢察署94年度偵字第19131號），提起上訴，及檢察官移送
併辦（臺灣臺中地方法院檢察署95年度偵字第6349號），本院判
決如下：
    主  文
原判決撤銷。
丙○○連續結夥三人以上竊盜，累犯，處有期徒刑捌月。扣案之
一字起子壹支，沒收。
    事  實
一、丙○○前於民國92年間因犯竊盜案件，經臺灣臺中地方法院
    判處有期徒刑五月確定，經送監執行，於93年10月24日縮短
    刑期執行完畢。詎丙○○仍不知悔悟，基於概括犯意，於94
    年11月19日下午3時30分許，騎乘其所有之車牌號EZK-478號
    重型機車，後載陳正義（另案經移送臺灣臺中地方法院沙鹿
    簡易庭併案審理中），行經臺中縣清水鎮之高美溼地堤岸旁
    ，見丁○○所有車牌號碼EM-9966號自用小客車停放該處，
    丙○○與陳正義乃基於共同意圖為自己不法所有之犯意聯絡
    ，停車趨前，先後持陳正義所有客觀上對人之生命、身體具
    有危險性，足以作為兇器之一字起子一支，撬開破壞該自用
    小客車右前車門門鎖，足以生損害於丁○○，著手竊取該車
    ，尚未得逞之際，適有臺中縣警察局清水分局高美派出所員
    警在該處巡邏，為警當場查獲而未得逞，並扣得陳正義所有
    供其二人行竊用之螺絲起子一支。丙○○以同一之概括犯意
    ，與蘇吉村、李明治三人，基於共同意圖為自己不法所有之
    犯意聯絡，於95年1月11日凌晨3時至4時許，在台中市○○
    區○○路2號明宣美容院，持蘇吉村前在該美容院工作，離
    職後未繳回之遙控器1只及大門鎖1把，打開門鎖進入該美容
    院內（夜間無人居住），竊得電視機1台、飲水機2台、洗衣
    機1台、烘衣機1台、電暖器1台，得手後將烘衣機變賣得款
    新台幣2000元，由蘇吉村、李明治朋分花用。經被害人乙○○報案後，為警循線查獲。
二、案經丁○○訴由臺中縣警察局清水分局報請臺灣臺中地方法
    院檢察署檢察官偵查起訴，台中市警察局第六分局報請臺灣
    臺中地方法院檢察署移送本院併案審理。
    理  由
一、訊據上訴人即被告丙○○（以下稱被告）對於上開事實坦承
    不諱，並據告訴人丁○○、被害人乙○○於警詢中分別指述
    甚詳，復經證人即共犯陳正義、蘇吉村、李明治於警訊證述
    、證人即查獲警員王建閎、鄭頲鴻於偵查中結證明確，且有
    查獲現場照片六張、刑案現場測繪圖及扣押物品清單各一份
    、和解書一份，附卷可稽。復有共犯陳正義所有供共同行竊
    之一字型起子一支扣案，可資佐證。被告自白與事實相符，
    本件事證明確，犯行堪以認定。
二、按刑法第321條所稱之兇器，其種類並無限制，凡客觀上足
    對人之生命、身體、安全構成威脅，具有危險性之兇器均屬
    之，且祇須行竊時攜帶此種具有危險性之兇器為已足，並不
    以攜帶之初有行兇之意圖為必要。最高法院著有79年臺上字
    第5253號判例，可資參照。且按扳手、鉗子、起子等物，客
    觀上均足對人之生命、身體、安全構成威脅應認為行兇器具
    ，持以行竊應成立加重竊盜罪（最高法院76年度臺上字第39
    29號判決參照）。核被告丙○○所為，其94年11月19日犯行
    ，係犯刑法第321條第1項第3款、第2項之攜帶兇器竊盜未遂
    罪及刑法第354條之毀損罪；其95年1月11日犯行，係犯刑法
    第321條第1項第4款之結夥三人以上竊盜罪。丙○○所犯攜
    帶兇器竊盜未遂罪與毀損罪間，有方法結果之牽連關係，應
    依刑法第55條之規定，從一重之攜帶兇器竊盜未遂罪處斷。
    又被告二次加重竊盜犯行，時間緊接，犯罪手法及基本構成
    要件均相同，顯係基於概括犯意反覆為之，應依連續犯之規
    定，論以情節較重之結夥三人以上竊盜一罪。被告被告丙○○與陳正義間；被告丙○○與蘇吉村、李明治間，分別有犯
    意聯絡及行為分擔，均為共同正犯。起訴書雖未敘及毀損、
    結夥三人以上竊盜之犯行，然毀損部分業經被害人合法告訴
    ，並與已起訴部分，有牽連犯裁判上一罪之關係；結夥三人
    以上竊盜罪部分與已起訴部分，有連續犯裁判上一罪之關係
    ，均為起訴效力所及，本院自應併予審理。查被告丙○○前
    於92年間因犯竊盜案件，經臺灣臺中地方法院判處有期徒刑
    五月確定，經送監執行，於93年10月24日縮短刑期執行完畢
    ，有臺灣高等法院被告前案紀錄表及臺灣臺中地方法院檢察
    署刑案資料查註紀錄表各一份附卷足憑，其前受有期徒刑執
    行完畢，於五年以內再犯本件有期徒刑以上之罪，為累犯，
    應依刑法第47條規定加重其刑。原審以被告罪證明確，予以
    論罪科刑，固非無見。惟查原判決未及審酌結夥三人以上竊
    盜之犯行，關於連續犯法條之適用，尚有不當，既經被告上
    訴，應予撤銷改判。爰審酌被告之素行不良，其犯罪之動機
    、目的、手段，所生損害，其犯後坦承犯行，並與被害人乙○○達成民事和解等一切情狀，量處如主文第二項所示之刑
    。扣案之一字型起子1支，為共犯陳正義所有，且供與被告
    丙○○共同犯罪所用之物，業經被告丙○○供明在卷，爰依
    刑法第38條第1項第2款規定宣告沒收。
據上論結，應依刑事訴訟法第369條第1項前段、第364條、第299
條第1項前段、第370條但書，刑法第28條、第56條、第321條第1
項第4款、第354條、第55條、第26條前段、第47條、第38條第1
項第2款，罰金罰鍰提高標準條例第1條，判決如主文。
本案經檢察官甲○○到庭執行職務。
中    華    民    國    95    年    6     月    29    日
               刑事第五庭  審判長法  官  袁  從  楨
                                 法  官  姚  勳  昌
                                 法  官  郭  同  奇
上列正本證明與原本無異。
不得上訴。
                                 書記官  康  孝  慈
中    華    民    國    95    年    6     月    30    日
附錄論罪科刑法條
刑法第321條
犯竊盜罪而有左列情形之一者，處6月以上、5年以下有期徒刑：
一  於夜間侵入住宅或有人居住之建築物、船艦或隱匿其內而犯
之者。
二  毀越門扇、牆垣或其他安全設備而犯之者。
三  攜帶兇器而犯之者。
四  結夥三人以上而犯之者。
五  乘火災、水災或其他災害之際而犯之者。
六  在車站或埠頭而犯之者。
前項之未遂犯罰之。
刑法第354條
毀棄、損壞前二條以外之他人之物或致令不堪用，足以生損害於
公眾或他人者，處2年以下有期徒刑、拘役或5百元以下罰金。
                                                      Ｆ


司法院資訊處製作；財團法人民間司法改革基金會備份。
